# 请教陈版，政府土地置换方案应怎样进行会计处理？

提问人：慢慢的美好 时间：2019-11-21 06:30:24
你好陈版，公司以前年度购买一地，账面房地产开发成本金额为 10 亿，但由于水资源问题多年无法开发，政府同意企业把土地退回去，预计评估会到15 亿元，置换评估价值到 25 亿元的另一块地。由于政府财政收付款流程问题，无法先完成退地再置换新地，政府的意思是 12 月底前让公司先把15 亿交齐，政府再退回，把原始地块的退地流程走完，后续的 10 亿元企业等明年再交齐。请教陈版，此类业务是作为一揽子交易处理还是视同转让土地和购买土地两个交易呢？年底应怎样进行账务处理呢？评估增值的 5亿元影不影响今年的损益？应该参考哪个准则？

回答人：chenyiwei
该交易实质上是土地置换（涉及补差价）。如果两块地的面积、位置、用途等类似，则建议按照原地块的账面价值和应补缴的差额之和作为新土地的成本，不确认原土地的处置损益。即该置换不具有商业实质。
原地块在退地流程走完之前应仍然确认为本企业的资产，在此之前支付的原地块相关款项暂挂往来处理。